【裁判字號】    99,聲簡再,4
【裁判日期】    990512
【裁判案由】    聲請再審
【裁判全文】
臺灣臺中地方法院刑事裁定             99年度聲簡再字第4號
聲  請  人
即受判決人  甲○○
上列聲請人即受判決人因妨害名譽案件，對於本院中華民國九十
八年十月十九日刑事簡易確定判決（九十八年度中簡字第三三一
二號），聲請再審，本院裁定如下：
    主    文
再審之聲請駁回。
    理    由
一、聲請再審意旨略以：告訴人在言詞辯論時曾證稱：未曾去過
    伊家中等語，然有照片足以證明告訴人曾與伊女友一同在伊
    家中陽台合影，足見告訴人證述尚有可疑之處，符合刑事訴
    訟法第四百二十條第一項第一款「原判決所憑證物已證明其
    為偽造或變造者」之再審理由；又伊家中常有眾多友人聚會
    ，一般人可自由進出，依照片所示之木門密碼鎖，常人即可
    輕易破解，無從防範友人進出，且常讓友人借宿及提供娛樂
    、唱歌、烤肉及生日聚會之用，故確定判決所提及之寄送誹
    謗電子郵件，係何人所寄發，實無從查起，又如何斷定係伊
    所為？另判決文中所指寄發電子郵件之信箱「abc1488@live
    mail.com」，亦非伊所專用，倘假設係他人進入房中盜用電
    腦，寄發上開誹謗之文件亦不無可能，原審僅憑IP位址，在
    無直接證據下，推認係伊所為而為有罪判決，實難令人甘服
    ，爰聲請准予再審等語。
二、按法院認為無再審理由者，應以裁定駁回之，刑事訴訟法第
    四百三十四條第一項定有明文。又按刑事訴訟法第四百十三
    條第一項第六款所謂確實之新證據，固非以絕對不須經過調
    查程序為條件，但必須可認為確實足以動搖原確定判決而為
    受判決人有利之判決者為限，倘受判決人因對有利之主張為
    原審所不採，事後提出證明，以圖證實在原審前所為有利之
    主張為真實，據以聲請再審，該項證據既非判決後所發見，
    顯難憑以聲請再審，最高法院五十年台抗字第一０四號判例
    要旨足供參照。經查：
（一）證人即告訴人陳雲君於民國九十八年九月十一日接受檢察
      官偵訊時，僅表示本案不能和解，並要求聲請人即受判決
      人甲○○（下稱聲請人）就上開電子郵件信箱非其公司所
      有一事應負舉證責任等語，並未論及其本人是否曾經出入
      聲請人家中。而該名證人先前於九十八年七月二十九日警
      詢時，業已證稱：「……我去年夏天時，因甲○○新居落
      成，詹婉琦（即被告女友）有帶我去過該處所（臺中市○
      ○路○段二四九之九巷一弄十號十六樓之四）。」等語，
      核與聲請人前揭所稱告訴人曾與其女友在該處住所陽台合
      影乙節並無不符。是以聲請人遽謂告訴人曾於言詞辯論程
      序中（本案係逕依簡易判決處刑，實際上並未進行言詞辯
      論程序）證稱：未曾去過聲請人住處云云，已屬無憑，不
      足採信。況且上開供述證據並非證物，更無偽造或變造之
      可言，聲請人亦未能具體指明證人即告訴人陳雲君之證述
      內容有何虛偽情事，徒憑空言泛稱本案合於刑事訴訟法第
      四百二十條第一項第一款之再審原因，實有未洽，委無可
      採。
（二）至於聲請人所辯：伊家中常有眾多友人聚會，非無可能係
      他人擅自進入房內使用電腦寄發上開誹謗電子郵件云云，
      僅係就原確定判決認事用法之證據取捨表示不服，並非具
      體指摘該判決有何刑事訴訟法第四百二十條第一項各款之
      再審事由，此與聲請再審之法律規定已有未合。尤其聲請
      人於本案警詢及偵查中，猶一再否認上開電子郵件信箱係
      由其註冊使用，且陳明其一旦離去就會將公司之大門鎖上
      ；惟聲請人於本件再審聲請狀中，卻改稱：上開電子郵件
      信箱非伊「專用」，且大門使用之密碼鎖可輕易破解云云
      ，前後所辯亦大相逕庭，更難盡信屬實。
（三）退步以言，縱認聲請人係以其所提出之前揭人像合照或住
      宅及門鎖照片，欲作為刑事訴訟法第四百二十條第一項第
      六款所稱之「新證據」，然單憑上開證據資料尚不足以確
      實動搖原確定判決之事實認定，且關於聲請人住處之週遭
      環境及門鎖設置情形，早在原確定判決審理期間業已存在
      ，不能因聲請人事後進行拍攝取得照片，即認為係判決後
      所發現之新證據。聲請人事後所提出之上開證據資料，僅
      圖證實在原審前所為有利之主張為真實，揆諸前揭判例見
      解，仍與刑事訴訟法規定之再審要件不符，本院自無從准
      予再審。
    綜上所陳，本件聲請人前揭所陳，均與刑事訴訟法第四百二
    十條第一項各款規定之再審要件顯有未合，其聲請再審為無
    理由，應予駁回。
三、依刑事訴訟法第四百三十四條第一項，裁定如主文。
中    華    民    國    99    年    5     月    12    日
                    臺中簡易庭  法  官  高文崇
上正本證明與原本無異。
如不服本裁定，應於送達後五日內，向本院提出抗告狀。
                                書記官  林淑慧
中    華    民    國    99    年    5     月    12    日

司法院資訊處製作；財團法人民間司法改革基金會備份。
